# 销售储值卡的收入时点

提问人：lmlm 时间：2015-12-11 12:29:43
我们从一家餐厅购得了一批储值卡，每张卡 2000 元，然后打算卖个消费者，我想确认的是，我这个收入确认时点是我销售时候就能确认呢，还是要等消费者去餐厅消费完了才能确认。我们卡背面是有写一经销售概不退回的，但是由于对自己这个行为到底属于销售商品，还是提供服务，不是很确定，所以不知道该以什么来确定。 麻烦大家看看，提供下自己的意见，谢谢！

回答人：chenyiwei
请关注： 1 、一旦卡卖给消费者，则你公司对消费者和商户等还存在哪些实质性的合同义务？包括确保这张卡后续能够正常消费的责任由谁承担？ 2 、你公司从交易中获取收益的形式，是通过买卖差价，还是上家给予的固定佣金？你公司在卖卡时有无自主定价权？
如有，则事实上的自主定价空间有多大？

提问人：lmlm 时间：2015-12-15 11:53:24
谢谢版主回复， 1 我们和商户的合同是要求对方提供正常持续性的服务，我们和消费者签署的是委托代购服务，我们只承担代购错误的风险。 2 我们是通过买卖差价赚取收益，有完全的自助定价权。 综上所述，我理解为一旦销售给消费者，我们就可以完成了服务，确认收入了。 不知道版主以为这样理解正确吗

回答人：chenyiwei
就你说的情况，基本可以这样理解。但请关注在卡售出后，你公司是否确实完全没有后续义务尚未履行？

提问人：zengfengxia 时间：2015-12-17 11:16:18
企业拥有完整的定价权，因而按总额法确认收入感觉更合理，但在交易环节，企业其实不提供储值卡包含的餐饮服务，并且不对其服务质量负责，从这个角度，按总额法确认收入感觉不合理。请教陈版，应当如何考虑？

回答人：chenyiwei
不同因素导出的结果不同时，要看以哪个因素为主导。此类案例的本质就是委托代销，“首要义务人”因素的作用更大，且如果委托方同时通过多个渠道出售，则自主定价空间实际上不大，更多地是形式上的。